【裁判字號】    90,易,57
【裁判日期】    901031
【裁判案由】    違反毒品危害防制條例
【裁判全文】
台灣新竹地方法院刑事判決                              九十年度易字第五七號
    公  訴  人  臺灣新竹地方法院檢察署檢察官
    被      告  甲○○
右列被告因違反毒品危害防制條例案件，經檢察官提起公訴（八十九年度毒偵字第二
五四四號），暨移
如左：
    主  文
甲○○連續施用第二級毒品，累犯，處有期徒刑陸月，如易科罰金，以佰元折算壹
日，扣案第二級毒品安非他命（毛重）零點伍公克沒收銷燬。
    事  實
一、甲○○曾因施用毒品案件，經本院八十七年度毒聲字第四六號裁定送觀察、勒戒
    後，認無繼續施用之傾向，經臺灣新竹地方法院檢察署檢察官於民國八十七年七
    月一日，以八十七年度偵字第三六八０號為不起訴處分確定。嗣於五年內即自八
    十七年七月間起至同年十二月間止復連續施用第二級毒品安非他命，經本院以八
    十七年毒聲字第一０００號裁定送觀察、勒戒後，認有繼續施用之傾向，經本院
    以八十八年毒聲字第四五七號裁定令入戒治處所強制戒治一年，並經本院以八十
    八年度竹北簡字第一一二號判處有期徒刑四月，於八十九年五月十二日易科罰金
    執行完畢。其入所戒治至八十八年八月三日停止戒治出所並交付保護管束，惟仍
    於保護管束期間內連續施用安非他命，經本院於八十九年八月二日以八十九年度
    易字第四五六號判處有期徒刑五月，並於八十九年九月二十八日撤回上訴確定，
    於八十九年十一月三日易科罰金執行完畢。惟其猶不知悔悟，於前案判決確定後
    ，復基於概括犯意，自八十九年十月三日起至九十年六月二十八日止，連續在桃
    園縣楊梅鎮某工地，施用第二級毒品安非他命多次，施用頻率不定，嗣先後（１
    ）於八十九年十月六日下午五時五十分許在新竹縣湖口鄉○○○街三六號住處為
    警查獲，扣得安非他命（毛重）０．五公克，並採尿檢驗，經本院以九十年度毒
    聲字第一一號裁定令入戒治處所施以強制戒治一年。（２）九十年六月三十日下
    午五時五十分許在新竹縣警察局少年警察隊採尿檢驗查獲。（３）同日在新竹戒
    治所採尿檢驗查獲。
二、案經桃園縣警察局平鎮分局報請臺灣新竹地方法院檢察署檢察官偵查起訴，暨新
    竹縣警察局、台灣新竹監獄移送臺灣新竹地方法院檢察署檢察官併案審理。
    理  由
一、訊據被告甲○○對於右揭時地連續施用第二級毒品安非他命犯行坦承不諱，復有
    第二級毒品案非他命０．五公克扣案可稽，且其於八十九年十月六日、九十年六
    月三十日所採尿液，經送檢驗結果，均呈安非他命之陽性反應，有新竹縣衛生局
    竹縣衛六字第八九一七０三、九００五六六號尿液檢驗單、桃園縣警察局平鎮分
    局、新竹縣警察局被採尿人姓名編號對照表、法務部調查局八九陸一字第八九０
    八六五四九號、九０陸一字第九０一三四二六二號檢驗通知書、昭信科技顧問股
    份有限公司濫用藥物複驗檢體檢驗報告附卷可憑，事證明確，被告自白與事實相
    符，其犯行堪以認定。
二、被告曾因施用毒品案件，經本院八十七年度毒聲字第四六號裁定送觀察、勒戒後
    ，認無繼續施用之傾向，經臺灣新竹地方法院檢察署檢察官於八十七年七月一日
        以八十七年度偵字第三六八０號為不起訴處分確定。嗣於五年內復連續施用
    第二級毒品安非他命，經本院以八十七年毒聲字第一０００號裁定送觀察、勒戒
    後，認有繼續施用之傾向，經本院以八十八年毒聲字第四五七號裁定令入戒治處
    所強制戒治一年，於八十八年八月三日停止戒治出所並交付保護管束，惟仍於保
    護管束期間內連續施用安非他命，經本院於八十九年八月二日以八十九年度易字
    第四五六號判處有期徒刑五月，並於八十九年九月二十八日撤回上訴確定，嗣又
    於右揭時地施用安非他命經本院以九十年度毒聲字第一一號裁定令入戒治處所強
    制戒治，此有臺灣新竹地方法院檢察署檢察官八十七年度偵字第三六八０號不起
    訴處分書及臺灣新竹地方法院檢察署刑案資料查註紀錄表、臺灣高等法院被告全
    國前案紀錄表、本院八十八年度竹北簡字第一一二號判決、八十九年度易字第四
    五六號判決、九十年度毒聲字第一一號裁定各一件在卷可稽，自應依法論科。
三、被告施用第二級毒品安非他命，核其所為，係犯毒品危害防制條例第十條第二項
    之施用第二級毒品罪；其持有安非他命之低度行為，應為施用安非他命之高度行
    為所吸收，不另論罪；又其先後多次施用第二級毒品犯行，時間密接且犯罪構成
    要件相同，顯係基於概括犯意所為，為連續犯，均應依刑法第五十六條之規定論
    以一罪，並依法加重其刑。被告自八十九年十月六日起至九十年六月二十八日止
    之施用安非他命犯行（即併案部分），雖未經起訴，惟該部分與已起訴部分具有
    連續犯之裁判上不可分關係，本院自得一併審理，併此敘明。又被告曾自八十七
    年七月間起至同年十二月間止連續施用第二級毒品安非他命，經本院以八十八年
    度竹北簡字第一一二號判處有期徒刑四月，於八十九年五月十二日易科罰金執行
    完畢，此有台灣新竹地方法院檢察署刑案資料查註紀錄表在卷可憑，其受有期徒
    刑執行完畢後，五年內再犯本件有期徒刑以上刑之罪，為累犯，依法遞加重其刑
    。爰審酌被告施用毒品安非他命害人害己，危害國民健康至深且鉅，且經戒治後
    ，仍不思改進、戒斷，暨其犯罪動機、目的、施用次數及犯後態度等一切情狀，
    量處如主文所示之刑，並諭知易科罰金之折算標準，以示懲戒。扣案之第二級毒
    品安非他命（毛重）０．五公克，應依毒品危害防制條例第十八條第一項前段之
    規定沒收銷燬之。
據上論斷，應依刑事訴訟法第二百九十九條第一項前段，毒品危害防制條例第十條第
第二項、第十八條第一項前段，刑法第十一條前段、第五十六條、四十七條、第四十
一條第一項，罰金罰鍰提高標準條例第二條，判決如主文。
本案經檢察官吳金棟到庭執行職務。
中      華    民      國    九十      年      十      月    三十一    日
                                    台灣新竹地方法院刑事第一庭
                                        法      官  賴  淑  敏
右正本證明與原本無異。
如不服本判決，應於判決送達後十日內向本院提出上訴狀( 應附繕本 )，上訴於
臺灣高等法院。
                                        書  記  官  曾  秀  貞
中      華      民      國    九十      年      十      月    三十一    日
附錄法條：
毒品危害防制條例第十條第二項
施用第二級毒品者，處三年以下有期徒刑。


司法院資訊處製作；財團法人民間司法改革基金會備份。
